【裁判字號】    99,訴,1194
【裁判日期】    990831
【裁判案由】    毒品危害防制條例
【裁判全文】
臺灣臺北地方法院刑事判決              99年度訴字第1194號
公  訴  人  臺灣臺北地方法院檢察署檢察官
被      告  甲○○
上列被告因違反毒品危害防制條例案件，經檢察官提起公訴（98
年度毒偵字第2233號），被告於準備程序中就被訴事實先為有罪
之陳述，經本院合議庭裁定由受命法官獨任行簡式審判程序，判
決如下：
    主    文
甲○○施用第一級毒品，累犯，處有期徒刑捌月，扣案如附表一
所示之物沒收銷燬之，扣案如附表二所示之物均沒收；又施用第
二級毒品，累犯，處有期徒刑肆月。應執行有期徒刑拾月，扣案
如附表一所示之物沒收銷燬之，扣案如附表二所示之物均沒收。
    事    實
一、甲○○曾因施用毒品，為本院依臺灣臺北地方法院檢察署檢
    察官之聲請，以九十一年度毒聲字第二一四二號裁定送觀察
    勒戒，嗣經評估認無繼續施用毒品傾向，經評估認無繼續施
    用傾向，於民國九十三年三月二十二日執行完畢釋放出所，
    並由臺灣臺北地方法院檢察署檢察官於九十三年八月十一日
    以九十三年度毒偵字第一○八五號為不起訴處分確定。又因
    犯施用毒品罪，為本院以九十六年度訴字第一八四七號判決
    判處有期徒刑一年二月，九十八年四月三十日執行完畢，翌
    日出監。但又於九十九年六月四日上午某時，在臺北縣中和
    市○○路中和交流道附近，以將海洛因加入水中溶解後，用
    針筒注射入體內方式施用第一級毒品海洛因。復於九十九年
    六月四日下午七時四十分前之下午某時許，在臺北縣新店市
    ○○路二六巷一號五樓之住處，以將甲基安非他命晶體放入
    以飲料罐製成之吸食器內燒烤產生煙霧方式施用第二級毒品
    。嗣於九十九年六月四日下午七時四十分許，為警在臺北縣
    新店市○○路○段九五號前查獲，並扣得其所有如附表一、
    二所示之物。
二、案經臺北縣政府警察局新店分局報告臺灣臺北地方法院檢察
    署檢察官偵查起訴。於本院準備程序進行中，甲○○就被訴
    事實先為有罪之陳述，經合議庭裁定由受命法官獨任行簡式
    審判程序。
    理    由
一、前揭事實業據被告甲○○坦承不諱（本院卷第二三頁背面參
    照），且經將被告為警查獲後採集之尿液送臺灣檢驗科技股
    份有限公司檢驗，呈安非他命類（安非他命、甲基安非他命
    ）、鴉片類（嗎啡、可待因）陽性反應，此有該公司九十九
    年六月二十三日濫用藥物檢驗報告一紙附卷可稽（臺灣臺北
    地方法院檢察署九十九年度毒偵字第二二三三號卷第五二頁
    參照），該公司分別以ＥＩＡ酵素免疫分析法、ＧＣ／ＭＳ
    氣相層析質譜儀分析法為初步、確認檢驗，其結果信而有徵
    ，足為本院判斷之依據。又有附表一所示，經法務部調查局
    以氣相層析質譜儀分析法檢驗認含第一級毒品海洛因成分之
    如附表一所示之粉末（驗餘淨重一．六七公克，前開偵查卷
    第五九頁參照），及附表二所示之物扣案可證，足以擔保被
    告前開任意性自白與事實相符。次查被告曾因施用毒品，為
    本院依臺灣臺北地方法院檢察署檢察官之聲請，以九十一年
    度毒聲字第二一四二號裁定送觀察勒戒，嗣經評估認無繼續
    施用毒品傾向，經評估認無繼續施用傾向，於九十三年三月
    二十二日執行完畢釋放出所，並由臺灣臺北地方法院檢察署
    檢察官於九十三年八月十一日以九十三年度毒偵字第一○八
    五號為不起訴處分確定。又因犯施用毒品罪，為本院以九十
    六年度訴字第一八四七號判決判處有期徒刑一年二月，九十
    八年四月三十日執行完畢，翌日出監。有臺灣高等法院被告
    前案紀錄表在卷足證，參酌最高法院九十五年度第七次刑事
    庭會議決議，仍應依毒品危害防制條例第十條處罰。被告犯
    行堪以認定。事證明確，應予論處。
三、再查海洛因以及甲基安非他命，依毒品危害防制條例第二條
    第二項第一款、第二款規定，分屬第一級、第二級毒品。核
    被告所為，係違反毒品危害防制條例第十條第一項、第二項
    之施用第一級毒品、第二級毒品之罪；被告持有第一級毒品
    海洛因與第二級毒品甲基安非他命之行為，分別為施用第一
    級、第二級毒品之行為吸收，不另論罪。被告前開施用第一
    、二級毒品之犯行，犯意各別，行為互殊，應分論併罰。被
    告有前開事實欄所示刑之執行紀錄，此有臺灣高等法院被告
    前案紀錄表在卷可考，其於受有期徒刑執行完畢五年內，故
    意再犯本案有期徒刑以上之刑之二罪，均為累犯，各應依刑
    法第四十七條第一項規定，加重其刑。爰審酌被告犯罪動機
    、目的、施用之毒品種類、到案後坦承犯行等及其他一切情
    狀，分別量處如主文所示之刑，並定其應執行刑，以資儆懲
    。扣案如附表一所示之物，均應依毒品危害防制條例第十八
    條第一項前段規定，不問屬於犯人與否，沒收銷燬之；扣案
    如附表二(一)所示之物，為包裝附表一所示毒品而供被告持有
    該毒品所用之物，扣案如附表二(二)所示之物，則為供被告犯
    本案施用第一級毒品罪所用之物，復均為被告所有，此經被
    告供明，爰均依刑法第三十八條第一項第二款規定，沒收之
    。
據上論斷，應依刑事訴訟法第二百七十三條之一第一項、第二百
九十九條第一項前段，毒品危害防制條例第十條第一項、第二項
、第十八條第一項前段，刑法第十一條前段、第四十七條第一項
、第五十一條第五款、第三十八條第一項第二款，判決如主文。
本案經檢察官蒲心智到庭執行職務。
中    華    民    國    99    年     8    月    31    日
                  刑事第十庭      法  官  姚念慈
以上正本證明與原本無異。
如不服本判決，應於判決送達後十日內，檢具繕本向本院提出上
訴狀上訴於臺灣高等法院。
                                  書記官  劉芸珊
中    華    民    國    99    年     8    月    31    日
附錄本案論罪科刑法條全文：
毒品危害防制條例第10條
施用第一級毒品者，處 6 月以上 5 年以下有期徒刑。
施用第二級毒品者，處 3 年以下有期徒刑。
附表一：含第一級毒品海洛因成分之白色粉末（驗餘淨重一點六
        七公克）。
附表二：
     (一)包裝附表一所示第一級毒品之塑膠袋五枚。
     (二)針筒一支。

司法院資訊處製作；財團法人民間司法改革基金會備份。
